【裁判字號】    97,消債更,911
【裁判日期】    971028
【裁判案由】    更生事件
【裁判全文】
臺灣臺北地方法院民事裁定           97年度消債更字第911號
聲  請  人
即債務人    乙○○
                      4樓
上列當事人聲請消費者債務清理事件，本院裁定如下：
    主  文
聲請人應於本裁定送達後十日內，補提如附件所示之說明及文件
到院，逾期未補正，則駁回更生之聲請。
    理  由
一、按聲請更生或清算不合程式或不備其他要件者，法院應以裁
    定駁回之，但其情形可以補正者，法院應定期間先命補正，
    消費者債務清理條例第8條定有明文。
二、查本件聲請人具狀聲請更生，主張有該條例第151條第6項不
    可歸責之事由，其漏未提出如附件所示之說明及文件到院，
    爰定期命補正，如逾期未補正，則駁回其聲請。
附件：
一、聲請人95、96年度之各類所得資料清單、最近一個月內之財
    產歸屬資料清單及現有收入證明（在職證明、薪資帳戶存摺
    影本）。
二、聲請人之配偶95、96年度之各類所得資料清單、一個月內之
    財產歸屬資料清單及現有收入證明。
三、聲請人所扶養之親屬95、96年度之各類所得資料清單、一個
    月內之財產歸屬資料清單及現有收入證明。
四、聲請人與其他扶養義務人對受扶養人如何分擔扶養費用，並
    提出證明文件。
五、聲請人全戶之最新戶籍謄本（記事不得省略）。
六、95年利用中華民國銀行公會會員辦理消費金融事件無擔保協
    商機制，成立協商之證明書（協議書及無擔保債務還款計畫
    ）。
七、因不可歸責於己之事由致履行原協商方案顯有重大困難之理
    由，並提出相關證明文件。
八、與金融機構協商成立後，迄聲請更生之日止，依原協商之約
    定，按各期清償之金額及證明，並註明自何時起未清償及無
    法清償之原因。
九、最近五年內從事營業活動及營業額資料（所營事業之名稱、
    最近五年之營利事業所得稅申報書及營業人營業稅額申報書
    ），如無證明文件，仍應說明營業及收入情形。
十、聲請更生前兩年內財產變動狀況及相關證明文件。
十一、財團法人金融聯合徵信中心債務清理條例前置協商專用債
      權人清冊（報表編號：PLR2）。
十二、有無意願議定自用住宅借款特別條款。
十三、聲請前二年內所為之消費者債務清理條例第20條第1項所
      稱之無償行為及有償行為，其時間、對象與具體內容。
十四、現有工作之在職證明及收入證明（薪水帳戶存摺影本、扣
      繳憑單）。
十五、聲請人個人保險之契約書，並陳報現有保單價值準備金之
      金額。
十六、聲請人於各金融機構之全部存摺及證券存摺（包括集保存
      摺）完整影本。
十七、與債權人甲○○間之自用住宅借款契約及自用住宅之建物
      謄本、土地謄本。
十八、最近五年內從事國內外股票、期貨、基金或其他金融商品
      之投資交易明細及證明文件。
十九、陳報有無繫屬（進行）中之民事訴訟或強制執行事件；若
      有，應陳報繫屬之法院、案號、及案件進行狀況。
二十、陳報有無雙務契約尚未履行完畢。
二十一、現任工作為何？收入多少？如無工作，請提出無法工作
        之證明，如有請領失業津貼，亦一併陳報，並提出相關
        證明。
二十二、是否有擔保及優先權債權？若有，其金額、順位及債權
        人姓名、地址為何？行使權利後不能受滿足之債權金額
        為何？
中    華    民    國    97    年    10    月    28    日
              民事第二十一庭法      官  李智民
上為正本係照原本作成
本件不得抗告
中    華    民    國    97    年    10    月    28    日
                            書  記  官  唐步英


司法院資訊處製作；財團法人民間司法改革基金會備份。
